Minutes et répertoires du notaire Jean SAINFRAY, mars 1718 - 27 mars 1741 (étude XVI)
Archives nationales
- Minutes de Jean SAINFRAY, janvier 1718 - 27 mars 1741; MC/ET/XVI/650 - MC/ET/XVI/702
  - Minutes. 1733, juillet - 1733, décembre, juillet 1733 - décembre 1733; MC/ET/XVI/686; Document détérioré.
    - Inventaire après décès de François Martialot, contrôleur de la bouche du prince de Charolais, demeurant rue Monsieur-le-Prince. Six tapisseries d'après Teniers sont listées, estimées 1400 livres., 10 octobre 1733; MC/ET/XVI/686
      inventaire après décès; Monsieur-Le-Prince (rue); Martialot, François; intendant particulier (Ancien Régime); économe
    - Apprentissage chez une lingère de la fille de Marie Françoise Slodtz et de feu Charles Van Falens, peintre de l'académie royale, demeurant au Vieux Louvre., 16 novembre 1733; MC/ET/XVI/686
      contrat d'apprentissage; Louvre (palais du); Slodtz, Marie Françoise (16..-1750); Van Falens, Charles (1683-1733); teinturier blanchisseur; peintre
    - Inventaire après décès de François Joseph Fouët, prêtre, docteur en théologie de la faculté de Paris, demeurant rue Saint-Etienn-des-Grès, dont la prisée de la bibliothèque., 10 décembre 1733; MC/ET/XVI/686
      Précisions sur les fonctions: docteur (théologie)
      inventaire après décès; Saint-Etienne-des-Grès (rue); Fouët, Joseph; prêtre
    - Fauconnier (Etienne) maître serrurier rue de Loursine § transport de rente, 18 décembre 1733; MC/ET/XVI/686
      transport de droits; Fauconnier, Etienne
    - Hocquigny (Louis) maître Sculpteur rue de la Vannerie § remise et décharge de dépôt, 24 décembre 1733; MC/ET/XVI/686
      Hocquigny, Louis
  - Minutes. 1734, janvier - 1734, juin, janvier 1734 - juin 1734; MC/ET/XVI/687; Document détérioré.
    - Leclerc (Jean Antoine) maître menuisier grande rue de la Truanderie § Société, 14 février 1734; MC/ET/XVI/687
      Leclerc, Jean Antoine
    - Pignard (Nicolas), maître menuisier, grande rue de la Truanderie § Société, 14 février 1734; MC/ET/XVI/687
      acte de société; Pignard, Nicolas
    - Cheval (Hubert), marchand orfèvre joaillier, rue de la Joaillerie § Bail, 30 mars 1734; MC/ET/XVI/687
      bail; Cheval, Hubert
    - Goya (Andrea) Valet de chambre, tapissier du prince de Carignan Hôtel de Soissons § testament de .., 28 avril 1734; MC/ET/XVI/687
      testament; Goya, Andrea
    - Leroy (Jean Louis) maître tabletier rue de la Vieille Draperie § brevet d'apprentissage, 17 mai 1734; MC/ET/XVI/687
      contrat d'apprentissage; Leroy, Jean Louis
    - Bonnart (Nicolas) marchand graveur [Academie de Saint-Luc] rue Saint Jacques § bail par .., 2 juin 1734; MC/ET/XVI/687
      bail; Bonnart, Nicolas
  - Minutes. 1734, juillet - 1734, décembre, juillet 1734 - décembre 1734; MC/ET/XVI/688; Document détérioré.
    - Desjardins (Nicolas) maître serrurier à Versailles § quittance, 18 septembre 1734; MC/ET/XVI/688
      quittance; Desjardins, Nicolas
    - Inventaire après décès de Martin Noiseux, marchand boucher, décédé le 15 octobre 1734, rue Neuve Saint-Martin. Marguerite Amblard, sa veuve., 22 octobre 1734 - 15 mars 1735; MC/ET/XVI/688; Document endommagé par l'humidité dans sa partie supérieure.
      inventaire après décès; Neuve-Saint-Martin (rue); Amblard, Marguerite; Noiseux, Martin; boucher
    - Inventaire après décès de Martin Noyseux, 22 octobre 1734; MC/ET/XVI/688
      Date de création de la notice: 2009
      inventaire après décès; Noyseux, Martin
    - Ducastin (Alexis) maître relieur de livres rue Chartière § bail d'un moulin, 20 novembre 1734; MC/ET/XVI/688
      bail; Ducastin, Alexis
    - De Mont Brouard (Claude Jacques Gerard) architecte expert bourgeois de P. à Paris estime les travaux § Quittances des ouvriers des demoiselles lingères, 24 novembre 1734; MC/ET/XVI/688
      quittance; De Mont Brouard, Claude Jacques Gérard
    - Pernot (Jean François), maître peintre, rue du Mail § Quittances des ouvrières des demoiselles lingères, 24 novembre 1734; MC/ET/XVI/688
      quittance; Pernot, Jean François
    - Cudville (Nicolas François) maître maçon rue Montmartre § quittances des ouvriers des demoiselles lingères, 24 novembre 1734; MC/ET/XVI/688
      quittance; Cudville, Nicolas François
    - Cezille (Louis) maître serrurier rue de la Champ Verrerie § Quittances des ouvriers des demoiselles lingères, 24 novembre 1734; MC/ET/XVI/688
      quittance; Cezille, Louis
    - Dutour (Charles), peintre, rue Basse § Procuration, 27 décembre 1734; MC/ET/XVI/688
      procuration; Dutour, Charles
    - Dutour (Jean Rémi), peintre, rue de la Tabletterie § Procuration, 27 décembre 1734; MC/ET/XVI/688
      procuration; Dutour, Jean Rémi
    - Dutour (Michel), peintre, rue Saint-Martin § Procuration, 27 décembre 1734; MC/ET/XVI/688
      procuration; Dutour, Michel
    - Pillement (Antoine), peintre, à Paris § procuration, 27 décembre 1734; MC/ET/XVI/688
      procuration; Pillement, Antoine
  - Minutes. 1735, janvier - 1735, juin, janvier 1735 - juin 1735; MC/ET/XVI/689; Document détérioré.
    - Grégoire (Paul Alexis), marchand orfèvre joaillier, rue Saint-Louis § Bail à .., 14 janvier 1735; MC/ET/XVI/689
      bail; Grégoire, Paul Alexis
    - Vandine (Philippe), marchand orfèvre joaillier, quai des Orfèvres § Bail par .., 14 janvier 1735; MC/ET/XVI/689
      bail; Vandine, Philippe
    - Jolivet (Michel Philippe) maître maçon privilégié du Roi suivant la Cour rue d'Arras § brevet d'apprentissage de la fille de .., 17 janvier 1735; MC/ET/XVI/689
      contrat d'apprentissage; Jolivet, Michel Philippe
    - Lemoyne (Charles) maître maçon rue Saint-Germain-l'Auxerrois § brevet d'apprentissage, 14 mars 1735; MC/ET/XVI/689
    - Devis et marché pour la construction d'une maison sise rue et près la porte Saint-Martin, à la place d'une vieille qui a été abattue (6 plans et élévations annexés)., 22 mars 1735; MC/ET/XVI/689
      devis; marché; Saint-Martin (faubourg); Saint-Martin (rue)
    - Desplanques (Gaspard), maître orfèvre, rue de la Vieille Boucherie § Apprentissage, 18 avril 1735; MC/ET/XVI/689
      contrat d'apprentissage; Desplanques, Gaspard
    - Le Brun (Henri) Marchand bijoutier rue de Bucy § Notoriété aux dires de .., 5 mai 1735; MC/ET/XVI/689
      Le Brun, Henri
    - Largilliere (Pierre) marbrier à Paris § apprentissage (lingère) avec la veuve de .., 16 mai 1735; MC/ET/XVI/689
      contrat d'apprentissage; Largilliere, Pierre
    - Cocuel (Jean Baptiste) marchand tapissier sous les Piliers des Halles § bail à .., 27 mai 1735; MC/ET/XVI/689
    - Colas (Michel), marchand orfèvre, pont Saint-Michel § Quittance, 6 juin 1735; MC/ET/XVI/689
      quittance; Colas, Michel
    - Duchemin (Pierre) maître maçon rue Saint-Jean de Beauvais § bail par .., 30 juin 1735; MC/ET/XVI/689
      bail; Duchemin, Pierre
    - Menageot (Pierre), maître menuisier, à la porte Saint-Martin § Indemnité, 23 mars 1736; MC/ET/XVI/689
      indemnité; Menageot, Pierre
  - Minutes. 1735, juillet - 1735, décembre, juillet 1735 - décembre 1735; MC/ET/XVI/690; Document détérioré.
    - Duhamel (Pierre Augustin), marchand orfèvres, rue de la Fromagerie § Bail, 1er juillet 1735; MC/ET/XVI/690
      bail; Duhamel, Pierre Augustin
    - Contrat de mariage entre Pierre Piget et Montet de Raissouche, 3 juillet 1735; MC/ET/XVI/690
      contrat de mariage; Montet de Raissouche (Mlle); Piget, Pierre
    - Pergot (Gabriel) maçon à Chaillot § devis et marché, 22 juillet 1735; MC/ET/XVI/690
      devis; marché; Pergot, Gabriel
    - Camart (François) maître potier d'étain fg. Saint Antoine § transport, 24 juillet 1735; MC/ET/XVI/690
      Camart, François
    - Charpentier (Jean) maître tabletier rue de la Planche Mibray § brevet d'apprentissage de la fille de .., 29 août 1735; MC/ET/XVI/690
      contrat d'apprentissage; Charpentier, Jean
    - Bail par Jacques François Martin, maître sculpteur, demeurant rue de Bourbon., 10 septembre 1735; MC/ET/XVI/690
      bail; Bourbon (rue de); Martin, Jacques François; sculpteur
    - Pommery (Lucas) marchand joaillier à Paris § transport d'apprentissage, 19 septembre 1735; MC/ET/XVI/690
      contrat d'apprentissage; Pommery, Lucas
    - Cauvelle (Jean Claude) marchand tapissier rue Sainte-Avoye § Cautionnement, 8 octobre 1735; MC/ET/XVI/690
      Cauvelle, Jean Claude
    - Domergue (Jacques), marchand lapidaire et joaillier, rue d'Enfer § Mariage de .., 16 octobre 1735; MC/ET/XVI/690
      contrat de mariage; Domergue, Jacques
    - Vanderhoeren (Corneille), marchand orfèvre, place Dauphine § Brevet d'apprentissage, 24 octobre 1735; MC/ET/XVI/690
      contrat d'apprentissage; Vanderhoeren, Corneille
    - Thierry (Jacques Etienne), maître et marchand orfèvre, rue Sainte-Eustache § Vente, 27 octobre 1735; MC/ET/XVI/690
      acte de vente; Thierry, Jacques Etienne
    - Tremelle (Jean Etienne) maître fondeur; rue des Arcis § apprentissage de la fille de -, 28 novembre 1735; MC/ET/XVI/690
      contrat d'apprentissage; Tremelle, Jean Etienne
    - Coutard (Christophe) maître éventailliste rue Aumaire § obligée, 30 novembre 1735; MC/ET/XVI/690
      Coutard, Christophe
    - Inventaire après décès de Marie Madeleine Darmand de Lorfin, 13 décembre 1735; MC/ET/XVI/690
      inventaire après décès; Darmand de Lorfin, Marie-Madeleine
  - Minutes. 1736, janvier - 1736, juin, janvier 1736 - juin 1736; MC/ET/XVI/691; Document détérioré.
    - Bourgeois (Joseph) marchand faïencier à Versailles § bail par..., 28 janvier 1736; MC/ET/XVI/691
      bail; Bourgeois, Joseph
    - Fortin (Jacques) maître maçon; rue du Boulois § transaction et accord, 16 février 1736; MC/ET/XVI/691
      accord; accord; Fortin, Jacques
    - Menageot (Pierre), maître menuisier, rue Saint-Martin § Transaction et accord, 16 février 1736; MC/ET/XVI/691
      accord; accord; Menageot, Pierre
    - Vande Kinderen (Jean François) maître horloger rue de Fourcy § bail à .., 1er mars 1736; MC/ET/XVI/691
      bail; Vande Kinderen, Jean François
    - Gallet (Pierre) marchand potier d'étain Sous les Piliers des Halles § bail à .., 1er mars 1736; MC/ET/XVI/691
      bail; Gallet, Pierre
    - Cudville (Nicolas François) maître maçon rue Montmartre exécuteur testamentaire § Inventaire, 6 mars 1736; MC/ET/XVI/691
      inventaire; Cudville, Nicolas François
    - Drieux (Pierre) marbrier; Vieille rue de Lestrapade § Consentement, 22 avril 1736; MC/ET/XVI/691
      Drieux, Pierre
  - Minutes. 1736, juillet - 1736, décembre, juillet 1736 - décembre 1736; MC/ET/XVI/692; Document détérioré.
    - Gosselin (sieur) maître menuisier rue Neuve Saint-Roch § transaction, 7 septembre 1736; MC/ET/XVI/692
      accord
    - Puzin (Jean François) maître serrurier rue d'Orléans § bail à .., 20 septembre 1736; MC/ET/XVI/692
      bail; Puzin, Jean François
    - Odiot (Jean-Baptiste Gaspard), marchand orfèvre, rue des Deux Boules § Bail à .., 21 septembre 1736; MC/ET/XVI/692
      bail; Odiot, Jean-Baptiste Gaspard
    - Delarbre (Philippe), marchand orfèvre joaillier, rue de la Joaillerie § Apprentissage, 25 octobre 1736; MC/ET/XVI/692
      contrat d'apprentissage; Delarbre, Philippe
    - orfèvre joaillier (apprentissage) § Contrat pour 8 ans, entre d/lle/ Marie Louise Morand, et Louis Philippe Delarbre, marchand orfèvre joaillier, au profit de Nicolas Charles Des Ours, âgé de 15 ans, cousin de lad. d/lle/ Nourri, logé, blanchi. S.d.d., 25 octobre 1736; MC/ET/XVI/692
    - Apprentissage chez Madame Vincent Thiéry, 12 novembre 1736; MC/ET/XVI/692
      contrat d'apprentissage; Vincent-Thiéry (Mme)
    - Cenéz (Nicolas) entrepreneur de bâtiments rue Traînées § bail des chaises de Saint-Eustache, 26 novembre 1736; MC/ET/XVI/692
      bail; Cenéz, Nicolas
    - Dizy (Abraham Louis) maître doreur rue Saint-Denis § brevet d'apprentissage de la fille de .., 3 décembre 1736; MC/ET/XVI/692
      contrat d'apprentissage; Dizy, Abraham Louis
  - Minutes. 1737, janvier - 1737, juin, janvier 1737 - juin 1737; MC/ET/XVI/693; Document détérioré.
    - Depille (François), peintre et doreur, à Châteaudun § Brevet d'apprentissage de la fille de .., 16 juillet 1736; MC/ET/XVI/693
      contrat d'apprentissage; Depille, François
    - Desjardins (Jean Baptiste) maître menuisier rue Boucherat § Vente (pièce annexe), 15 janvier 1737; MC/ET/XVI/693
      acte de vente; Desjardins, Jean Baptiste
    - Vigneron (Joseph) maître coutelier rue de la Coutellerie § dépôt de procuration, 16 janvier 1737; MC/ET/XVI/693
      procuration; Vigneron, Joseph
    - Felizé (Edme Jean) maître menuisier ébéniste cul de Sac de l'Etoile § Vente d'office, 20 février 1737; MC/ET/XVI/693
      acte de vente; Felizé, Edmé Jean
    - Brunau (Louis) architecte rue de la Vieille Draperie § Notoriété aux décès de .., 23 février 1737; MC/ET/XVI/693
      Brunau, Louis
    - Sezille (Louis) maître serrurier rue de la Champverrerie § Notoriété aux décès de .., 23 février 1737; MC/ET/XVI/693
      Sezille, Louis
    - Felizé (Edme Jean) maître menuisier ébéniste Cul de Sac de l'Etoile § Mainlevée, 28 février 1737; MC/ET/XVI/693
      Felizé, Edmé Jean
    - Tassilly (Michel François), maître menuisier, rue Neuve de Cléry § Mainlevée, 28 février 1737; MC/ET/XVI/693
      mainlevée; Tassilly, Michel François
    - Bouquet (Jean) tapissier Pont au Change § Mainlevée, 28 février 1737; MC/ET/XVI/693
      Bouquet, Jean
    - Gayé (Pierre) maître menuisier Cul de Sac de l'Etoile § Mainlevée, 28 février 1737; MC/ET/XVI/693
      Gayé, Pierre
    - Felizé (Edme Jean) maître menuisier ébéniste Cul de Sac de l'Etoile § Consentement, 15 mars 1737; MC/ET/XVI/693
    - Dugué (Guillaume), maître peintre, à Paris § Consentement de la veuve de .., 15 mars 1737; MC/ET/XVI/693
      ratification; Dugué, Guillaume
    - Tassilly (Michel François), maître menuisier, rue Neuve de Cléry § Consentement, 15 mars 1737; MC/ET/XVI/693
      ratification; Tassilly, Michel François
    - Bouquet (Jean) tapissier Pont au Change § Consentement, 15 mars 1737; MC/ET/XVI/693
    - Gayé (Pierre) maître menuisier Cul de Sac de l'Etoile § Consentement, 15 mars 1737; MC/ET/XVI/693
    - Olivier (Didier) maître Serrurier rue Feydeau § bail par .., 28 mars 1737; MC/ET/XVI/693
      bail; Olivier, Didier
    - Coustillier (Pierre Gilles) architecte rue Saint-Honoré § Société avec P.E. Charnel, maître couvreur, pour moitié dans tous les ouvrages et entretiens dont la veuve Charnel a été chargée Société annulée 9 juin 1742, 7 avril 1737; MC/ET/XVI/693
      Coustillier, Pierre Gilles
    - Dépôt de procuration de Gabriel Desauzières, doreur, 2 mai 1737; MC/ET/XVI/693
      procuration; Desauzières, Gabriel
    - Desauziers (Gabriel), peintre, rue Montorgueil § Dépôt de procuration, 2 mai 1737; MC/ET/XVI/693
      dépôt de pièces; procuration; Desauziers, Gabriel
    - Vente d'une grande maison de deux étages avec jardin sise rue de Grenelle, à Vaugirard. En pièce annexe est un état des meubles, dont des cartes de géographie, des tableaux sur les portes vitrées, trois belles estampes de Poussin sur toile, un grand christ sur toile gravé par Lesueur., 4 mai 1737; MC/ET/XVI/693
      Précisions sur les lieux: Paris--Vaugirard (ancienne commune)--Grenelle (rue de)
      acte de vente; Vaugirard (ancienne commune); Grenelle (rue de)
    - Felizé (Edme) maître ébéniste à Paris § dépôt de bail de meubles sous seing privé, 23 mai 1737; MC/ET/XVI/693
      bail; Felizé, Edmé
    - Santron dit Poitevin (François) maître maçon rue Vendôme § quittance, 8 juin 1737; MC/ET/XVI/693
      quittance; Santron dit Poitevin, François
    - Jarry (Richard), marchand orfèvre, quai des Orfèvres § Quittance, 8 juin 1737; MC/ET/XVI/693
      quittance; Jarry, Richard
    - Jarry (Richard), marchand orfèvre, quai des Orfèvres § Mainlevée, 8 juin 1737; MC/ET/XVI/693
      mainlevée; Jarry, Richard
  - Minutes. 1737, juillet - 1737, décembre, juillet 1737 - décembre 1737; MC/ET/XVI/694; Document détérioré.
    - Legendre (sieur) marchand tapissier rue Montorgueil § dépôt de bail sous seing privé, 30 juillet 1737; MC/ET/XVI/694
      bail
    - Olivier (Didier) maître serrurier rue Feydeau § Inventaire après décès de .., 5 août 1737; MC/ET/XVI/694
      inventaire; Olivier, Didier
    - Brevet d'apprentissage chez une lingère de la fille de François Garrier, graveur ordinaire du roi d'Espagne et marchand orfèvre joaillier, demeurant rue Galande., 19 août 1737; MC/ET/XVI/694
      brevet notarié; contrat d'apprentissage; Galande (rue); Garrier, François; graveur; teinturier blanchisseur; orfèvre
    - Lamoureux (François) maître maçon rue Neuve Saint-Honoré § Consentement, 1er septembre 1737; MC/ET/XVI/694
      Lamoureux, François
    - Ollivier (Didier) maître Serrurier Rue Feydeau § Consentement de la veuve de .., 1er septembre 1737; MC/ET/XVI/694
      Ollivier, Didier
    - Marché (Jean) serrurier à Saint-Denis en France § dépôt de procurations, 15 septembre 1737; MC/ET/XVI/694
      procuration; Marché, Jean
    - Deroulle de (Jean) maître serrurier rue du Jour § Vente d'une maison à .., 28 septembre 1737; MC/ET/XVI/694
    - Dugué (Guillaume), maître peintre, rue Saint-Honoré § Consentement de la veuve de .., 22 octobre 1737; MC/ET/XVI/694
    - Philipon (Pierre) entrepreneur de bâtiments rue Beaubourg § obligation au profit de .., 15 novembre 1737; MC/ET/XVI/694
      obligation; Philipon, Pierre
    - Dieu (Jacques), peintre et doreur, rue de la Haute Vannerie § Apprentissage de la fille de .., 18 novembre 1737; MC/ET/XVI/694
      contrat d'apprentissage; Dieu, Jacques
    - Gaulier (Louis), peintre, sur le pont Notre-Dame § Apprentissage de la fille de .., 25 novembre 1737; MC/ET/XVI/694
      contrat d'apprentissage; Gaulier, Louis
    - Constitution de rente à son frère curé d'Epinay, par Michel François Dandré Bardon, peintre de l'académie royale, demeurant rue du Four., 27 novembre 1737; MC/ET/XVI/694
      constitution de rente; Four (rue du); Dandré-Bardon, Michel François; curé; peintre
    - Longelet (Nicolas) maître doreur sur bois rue du Cimetière § apprentissage de la fille de .., 16 décembre 1737; MC/ET/XVI/694
      contrat d'apprentissage; Longelet, Nicolas
  - Minutes. 1738, janvier - 1738, juin, janvier 1738 - juin 1738; MC/ET/XVI/695; Document détérioré.
    - Constitution de rente viagère par Louis d'Hervelois de Caix, maître de basse de viole, rue du Jour, à Denis de Montaigu, maître à danser, rue Sainte-Anne., 23 janvier 1738; MC/ET/XVI/695
    - Moré (Simon), marchand orfèvre, au Pont au Change § Constitution de rente, 24 janvier 1738; MC/ET/XVI/695
      constitution de rente; Moré, Simon
    - Belhomme (Maurice) maître maçon et juré expert rue Aumaire § Substitution, 26 janvier 1738; MC/ET/XVI/695
      Belhomme, Maurice
    - Couroye (Nicolas Charles) maître potier d'étain rue Montmartre § notoriété aux dires de .., 3 février 1738; MC/ET/XVI/695
      Couroye, Nicolas Charles
    - Constitution de rente par Louis d'Hervelois de Caix, maître de basse de viole, rue du Jour, à Edmé Berthault, maître peintre, rue Boucherat., 19 février 1738; MC/ET/XVI/695
      constitution de rente; Boucherat (rue); Jouffroy (rue); Berthault, Edmé; Caix d'Hervelois, Louis de (1680?-1759); musicien; peintre
    - Berthau (Edme) maître peintre rue Boucherat au Marais § Constitution, 19 février 1738; MC/ET/XVI/695
      constitution de rente; Berthau, Edme
    - Desolmes (Antoine) maître marbrier à Lyon § apprentissage de la nièce de .., 3 mars 1738; MC/ET/XVI/695
      contrat d'apprentissage; Desolmes, Antoine
    - Hamelin (Nicolas), marchand orfèvre joaillier, rue du Harlay § Notoriété aux dires de .., 12 mars 1738; MC/ET/XVI/695
      notoriété; Hamelin, Nicolas
    - Bataille (Charles), marchand orfèvre, rue Montmartre § Contrat de mariage de .., 18 mars 1738; MC/ET/XVI/695
      contrat de mariage; Bataille, Charles
    - Lamoureux (Jean François) maître maçon rue Saint-Honoré § transaction et délégation, 5 avril 1738; MC/ET/XVI/695
      accord; Lamoureux, Jean François
    - Gravet (François Joseph) maître serrurier; rue de Richelieu § transaction et délégation, 5 avril 1738; MC/ET/XVI/695
      accord; Gravet, François Joseph
    - Olivier (Didier) maître serrurier rue Feydeau § transaction et délégation, 5 avril 1738; MC/ET/XVI/695
      accord; Olivier, Didier
    - Delens (Jean-Baptiste), marchand orfèvre joaillier, quai des Orfèvres § Contrat de mariage de la fille de .., 20 avril 1738; MC/ET/XVI/695
      contrat de mariage; Delens, Jean Baptiste
    - Apprentissage de la fille de André NICOLAS. Maître à danser. Sous les charniers des Saints-Innocents., 21 avril 1738; MC/ET/XVI/695
      contrat d'apprentissage; Nicolas, André; enseignant; danseur
    - Le prince (Benoît) maçon rue des Anglaises § bail à .., 28 avril 1738; MC/ET/XVI/695
      bail; Le Prince, Benoît
    - Philippeaux (Jean Baptiste), maître peintre, rue des Deux Ponts § apprentissage de la fille de .., 19 mai 1738; MC/ET/XVI/695
      contrat d'apprentissage; Philippeaux, Jean Baptiste
    - Duchesne (François H.) maître horloger rue des Fossés Saint-Germain-l'Auxerrois § Constitution viagère, 27 octobre 1738; MC/ET/XVI/695
      Duchesne, François H.
  - Minutes. 1738, juillet - 1738, décembre, juillet 1738 - décembre 1738; MC/ET/XVI/696; Document détérioré.
    - Laurent (Antoine François) marchand tapissier rue des Deux Portes § Notoriété aux dires de .., 31 juillet 1738; MC/ET/XVI/696
      Laurent, Antoine François
    - Fenasse (Guillaume) maître menuisier rue de Sevres § Vente de meubles, 1er octobre 1738; MC/ET/XVI/696
      acte de vente; Fenasse, Guillaume
    - Duforest (Philippe) menuisier rue de la Croix § Vente de meubles, 1er octobre 1738; MC/ET/XVI/696
      acte de vente; Duforest, Philippe
    - Apprentissage chez une lingère de la fille de Jean-Louis d'Orbay, peintre, demeurant rue Notre-Dame-de-Recouvrance., 13 octobre 1738; MC/ET/XVI/696
      contrat d'apprentissage; Notre-Dame-de-Recouvrance (rue); Orbay, Jean Louis d'; teinturier blanchisseur; peintre
    - Dorlan (Pierre) maître serrurier rue des Francs-Bourgeois § apprentissage de la fille de..., 1er décembre 1738; MC/ET/XVI/696
      contrat d'apprentissage; Dorlan, Pierre
    - Mariage de Antoine Etienne Herbelot, peintre, dessinateur du roi et maître de dessin des pages du roi, demeurant rue de Grenelle., 13 décembre 1738; MC/ET/XVI/696
      contrat de mariage; Grenelle (rue de); Herbelot, Antoine Etienne d'; dessinateur; dessinateur; peintre
  - Minutes. 1739, janvier - 1739, avril, janvier 1739 - avril 1739; MC/ET/XVI/697; Document détérioré.
    - Guillaume (Michel) marchand éventailliste rue du Grand Hurleur § délibérations des créanciers du Comte de Bonneval, 4 janvier 1739; MC/ET/XVI/697
      Guillaume, Michel
    - Houlié (sieur) maître maçon à Paris § Délibérations des créanciers du comte de Bonneval, 4 janvier 1739; MC/ET/XVI/697
    - Loisel (Jacques) maître sculpteur à Paris § apprentissage de la fille de feu .., 19 janvier 1739; MC/ET/XVI/697
      contrat d'apprentissage; Loisel, Jacques
    - Contrat de mariage de François-Joseph Boby, 21 janvier 1739; MC/ET/XVI/697
      contrat de mariage; Boby, François Joseph
    - Perrier (Pierre) maître tourneur rue Saint-Honoré § bail, 24 janvier 1739; MC/ET/XVI/697
      bail; Perrier, Pierre
    - Lequeustre (Antoine François) maître et marchand tapissier rue du Petit Musc § bail à .., 26 février 1739; MC/ET/XVI/697
      bail; Lequeustre, Antoine François
    - Delarbre (Louis Philippe), maître orfèvre joaillier, rue de la Joaillerie § Apprentissage, 18 mars 1739; MC/ET/XVI/697
      contrat d'apprentissage; Delarbre, Louis Philippe
    - orfèvre joaillier (apprentissage) § Contrat pour 8 ans, entre J.B. Dupont bourgeois de Paris, et Louis Philippe Delarbre, maître orfèvre joaillier, au profit de Claude Jean Dupont, âgé de 15 ans, fils de J.B. logé, nourri, blanchi. s.d.d., 18 mars 1739; MC/ET/XVI/697
    - Derson Duplessis (Edmé), maître orfèvre joaillier, quai des Orfèvres § Apprentissage, 18 mars 1739; MC/ET/XVI/697